【裁判字號】    88,易,873
【裁判日期】    900816
【裁判案由】    竊盜等
【裁判全文】
臺灣新竹地方法院刑事判決                          八十八年度易字第八七三號
    公  訴  人  臺灣新竹地方法院檢察署檢察官
    被      告  卯○○
                辰○○
                甲○○
右列被告等因竊盜等案件，經檢察官提起公訴（八十八年度偵字第三八九三、三五一
一、四二八四號）及移
：
    主  文
卯○○傷害人之身體，處有期徒刑捌月；又連續結夥三人以上攜帶兇器竊盜，處有期
徒刑貳年。應執行有期徒刑貳年陸月。
辰○○連續結夥三人以上攜帶兇器竊盜，處有期徒刑壹年拾月。
甲○○連續結夥三人以上竊盜，累犯，處有期徒刑壹年。
    事  實
一、甲○○前因違反麻醉藥品管理條例，經本院於民國八十二年十二月七日以八十二
    年易緝字第八八號判處有期徒刑七月確定，於八十三年八月八日執行完畢。卯○○、辰○○二人為兄弟，與甲○○等三人，自八十八年二月間起，一人或與附表
    一所示之人，基於犯意之聯絡與行為之分擔，共同意圖為自己不法之所有，於附
    表一編號一至十四號所示之時、地，以詳如附表一編號一至十四號所示之方法，
    竊取詳如附表一編號一至十四號所示之財物得手，所得再悉數變賣花用殆盡。
二、卯○○於八十八年四月二十六日下午五時許，騎乘上開未懸掛車牌、由辰○○所
    竊得、原車號為ＨＱＶ─二二三號之重型機車（詳如附表一編號十三所示，因卯
    ○○有一部同型機車，惟辰○○向其借來使用時與人發生車禍毀損，辰○○恐被
    責罵，遂竊取同型機車一部拆掉車牌後充數返還），後載其女兒，行經新竹市○○路、大庄路路口時，適為當時身穿制服、依法正在執行交通勤務之新竹市警察
    局第三分局朝山派出所警員寅○○發現後攔阻盤查，經寅○○查詢該車之車籍資
    料發現係楊嘉玲所失竊之ＨＱＶ─二二三號重型機車，欲請卯○○跟其回派出所
    說明時，卯○○因身攜第二級毒品安非他命（另案處理），恐為警查獲，且堅認
    該部機車為自己所有，認寅○○此舉讓其在孩子面前顏面盡失，竟當場基於妨害
    公務及傷害之故意，先以拳頭攻擊寅○○之頭部後即向對向車道跑去，經寅○○
    追上攔下後雙方發生扭打，卯○○趁寅○○跌倒在中央分隔島上時，遂坐在寅○○腹部，妨害寅○○公務之執行，並造成寅○○受有左膝、胸部及右手第四、五
    指等多處挫傷之傷害，嗣經寅○○反擊將卯○○推開後，適新竹憲兵隊調查官林
    建基經過該址而上前協助寅○○，方將卯○○予以逮捕。
三、案經寅○○告訴及新竹市警察局第三分局報告臺灣新竹地方法院檢察署檢察官偵
    查起訴及臺灣新竹地方法院檢察署檢察官併案審理。
    理  由
一、訊據被告卯○○對於右開事實二所載之妨害公務及傷害犯行，於本院調查及審理
    時業已坦承在卷，惟與被告甲○○二人，均矢口否認有為附表一所載之竊盜犯行
    ，被告卯○○辯稱：伊未曾竊取詳如附表一編號一、六、七、八號所示之卡拉Ｏ
    Ｋ、自小客車等物，也沒有和辰○○及己○○一同竊取詳如附表一編號二、三號
    所示之香油錢及沙發，伊之所以被指證是因為辰○○曾指認己○○涉及一件搶奪
    案（另案經本院於八十八年十月二十七日，以八十八年度訴字二四一號判決分別
    判處己○○有期徒刑一年六月、辰○○二年四月在案），所以己○○才懷恨在心
    ；至於附表一編號四、五號所示之犯罪事實，因伊不認識丁○○，也沒有和甲○○去偷過東西，與伊都無關云云；被告甲○○則以：所有均非伊所為，與伊無涉
    云云置辯。被告辰○○對於附表一編號十三號所載之犯罪事實固坦承不諱，惟對
    其於詳如附表一編號二、三、九至十二及十四號所示之犯罪事實，則均矢口否認
    ，辯稱：附表一編號二、三及九至十一號所載之犯罪事實，伊都沒有和卯○○及
    己○○去偷過，因為伊曾指認己○○涉及上開搶奪案，己○○懷恨在心才會指證
    說伊也有去偷，至於附表一編號十二、十四號所載之犯罪事實，伊也沒有和丙○○一起去偷過云云。惟：
（一）就犯罪事實一部分─
  １．附表一編號十三號所示之竊盜犯行，業據被告辰○○於本院調查及審理時坦承
  不諱，核與證人即該機車之使用人子○○於警訊中指訴之情節相符，而被告卯
      ○○亦陳稱：因為被告辰○○後來告訴我他把我借給他的機車弄壞，所以他就
      去偷一部外型、廠牌都一樣的機車還給我等語，並有業經證人子○○領回失竊
      物所出具之贓證物品認領保管收據一紙附於八十八年度偵字第三五一一號偵查
      卷內可稽，被告辰○○此部分犯行之自白，核與事實相符，應堪採信。
  ２．就附表一編號一、六至八號所示之之犯罪事實，業據被告卯○○於警訊及偵訊
      中坦承：關於附表一編號一所示之犯罪事實，當天我是從窗戶爬進去，有帶一
      把長約二十公分的一字型螺絲起子去，共竊得等詳如附表一編號一所示之卡拉
      ＯＫ等物後，就售予新竹縣竹北市的舊貨業，至於附表一編號六至八號所示的
      犯罪事實，亦是我以自備鑰匙竊取之，當時正在學偷車等語（見八十八年度偵
      字第三五一一號偵查卷八十八年四月二十七日第十二及三十九頁之警訊、偵訊
      筆錄），核與被害人港北社區活動中心代表鄭顯輝及戊○○、張素吟、壬○○
      等人於警訊中指述之被害情節相符，被告卯○○對上開犯罪事實之細節於二次
      訊問時既均能詳細交代，其於警訊、偵訊中之自白應與事實相符，應屬可採，
      被告卯○○雄此部分之犯罪事實，應堪認定，其事後空言辯稱未曾竊取此部分
      財物之事實，顯均為飾卸之詞，不足採信。
  ３．就附表一編號二、三、九、十、十一號所示之犯罪事實，除據被害人福德宮代
      表邱家泉、青山弘法宮代表楊承龍等人分別於警訊中指述明確，並與證人己○○於本院隔離訊問時結證之情節相符，是以被告卯○○、辰○○此部分之犯行
      ，亦堪以認定。被告卯○○、辰○○雖均辯稱：因被告辰○○曾指認過證人己○○涉嫌一起搶奪案，證人己○○懷恨在心，所以才會誣指他們云云，然查：
    (1)證人己○○於本院於九十年二月二日借提到案訊問時，業已具體證稱其與被告
      卯○○、辰○○二人確實有為詳如附表一編號二、三、九、十、十一所示之犯
      行，其雖於本院提訊被告辰○○、卯○○與其對質時改證稱：因為我曾被刑求
      ，所以才指認被告卯○○、辰○○（見本院九十年三月一日訊問筆錄），惟隨
      後即於九十年五月八日遞狀陳稱：因其於九十年三月一日出庭作證時，被告卯
      ○○、辰○○在場，無法自承案情重點，請求單獨訊問等語，此有聲請狀一紙
      附卷可稽，經本院再於九十年五月十五日隔離訊問時，證人己○○結證稱：九
      十年三月一日開庭前，被告卯○○、辰○○二人怕案子越搞越大，所以叫我不
      要說出來等語，並再次對附表一編號二、三、九、十、十一號所示之犯罪情節
      及其與被告卯○○、辰○○係分別攜帶何種犯罪工具、彼此如何分擔犯罪工作
      等情節證述甚詳（見本院九十年五月十五日調查筆錄），足認證人己○○於本
      院九十年五月十五日調查時所為之證詞，應堪屬實；
    (2)又被告辰○○於另案指認證人己○○涉嫌上開搶奪案之內容，係指認其與證人
      己○○曾先後於八十八年三月一日、同年月四日，在新竹市○○街九一號潘建
      榮開設之「榮德商店」內，分別搶奪六千餘元、四千餘元，而證人己○○於該
      搶奪案業已坦承曾參與八十八年三月四日的搶奪，惟否認有參與同年三月一日
      之搶奪等語，本院於八十八年十月二十七日以八十八年度訴字第二四一號判決
      中，亦認定證人己○○僅參與八十八年三月四日之搶奪，不採被告辰○○之供
      述等情，業經本院調卷核閱無誤。是以，被告辰○○於該搶奪案之供述，既未
      致使證人己○○獲得更不利之判決結果，衡情證人己○○對被告卯○○、辰○○二人，當無因懷恨而甘冒被訴誣告罪之風險，誣指渠等犯罪之理，是以被告
      卯○○、辰○○辯稱係因證人己○○懷恨在心，所以才誣指他們犯罪云云，不
      足採信，被告卯○○、辰○○此部分之犯行，應堪認定。
  ４．又關於附表一編號四所示之犯罪事實，業據證人丙○○於警訊、偵訊中證稱：
      八十八年三月底，卯○○、甲○○二人先將貨車開到新竹市○○街十八巷八號
      前，我騎機車尾隨在後，三人一起將冷氣機搬上貨車等情甚詳（見併案之八十
      八年度偵字第四四九八號偵查卷八十八年六月四日警訊、偵訊筆錄），核與被
      害人曾月霞於警訊中指稱：冷氣機放在上開地點的門口，是大型冷氣機等語相
      符，故被告卯○○、甲○○事後空詞否認，為飾卸之詞，不足採信，渠等此部
      分之犯行，應堪認定。另附表一編號五所示之犯罪事實，業據被告卯○○於警
      訊、偵訊中供稱：該部冷氣機係放在路旁，是被告甲○○叫我過去載，我是和
      被告甲○○一起偷的、冷氣機後來被甲○○拿走等情甚詳（見八十八年度偵字
      第三五一一號偵查卷第十二、三十九頁，八十八年四月二十七日警訊、偵訊筆
      錄），核與被害人庚○○於警訊中指稱：我把冷氣機放在新竹市○○街六十號
      的工廠門口，隔天早上就不見了等語相符，是以被告甲○○、卯○○此部分之
      犯行應堪認定，渠等事後否認，為飾卸之詞，洵無足採。
  ５．至於附表一編號十二號所示之犯罪事實，業據證人丙○○於警訊、偵訊中證稱
      ：八十八年三月中旬某日凌晨三時許，我和辰○○在新竹市○○路九五巷公園
      旁，見該處停放一輛自小貨車，就由辰○○先以鑰匙開啟車門鎖，再破壞電門
      發動車子，將車開走，我騎機車跟隨在後，辰○○將自小貨車開至新竹市○○
      路○段巷內之停車場後，我再叫丁○○來幫忙，以分批方式運走時鐘等物（詳
      如附表一編號十二號所示），搬至新竹縣竹北市不詳之中古商，賣得一萬元等
      情甚詳（見同上併案偵查卷，八十八年六月四日警訊、偵訊筆錄），核與被害
      人莊雅玲、莊禮儀於警訊中指訴：上開自小貨車內載有時鐘、計算機、行動電
      話等物，在新竹市○○路九五巷公園旁發現失竊，後來在新竹市○○路○段二
      六一巷內自行尋獲該車，但車上所載物品已全部失竊之情節相符；證人丁○○
      於警訊、偵訊中亦證稱：丙○○有叫他去新竹市○○路的停車場，搬運詳如附
      表一編號十二所示之物等語（見同上併案偵查卷八十八年三月四日警訊、偵訊
      筆錄），並有贓證物品認領保管收據影本二紙附於上開併案偵查卷內可稽，是
      以被告辰○○此部分之犯行，應堪認定，其事後空言否認，為飾卸之詞，不足
      採信。證人丁○○於本院調查時雖證稱：是丙○○叫他去搬的，與被告三人無
      關云云，惟觀之附表一編號十二號所示之物，數量非微，應非證人丙○○一人
      所能竊取得手，且涉及附表一編號十二號犯罪事實之被告僅辰○○一人，證人
      丁○○竟不加思索即統稱：與被告三人無關云云，足認其係維護之詞，應不足
      採，併此敘明。
  ６．再者，附表一編號十四號所示之犯罪事實，業據證人丙○○於警訊、偵訊中證
      述：於八十八年三月底，在新竹市○○○街十號，先由辰○○將門鎖打開後，
      再夥同卯○○進去行竊，我在外面等，事後，三人便一起花用所竊得之現金等
      語甚詳（見同上併案偵查卷八十八年六月四日警訊、偵訊筆錄），核與被害人
      謝勇於警訊中指述之情節相符，被告卯○○、辰○○此部分之犯行，應堪認定
      ，是其所辯，為事後飾卸之詞，不足採信。
二、訊據被告卯○○對於在右揭犯罪事實二所示之時、地，騎乘無車牌之機車，為告
    訴人即當時身穿制服、依法正在執行勤務之新竹市警察局第三分局朝山派出所警
    員寅○○攔阻盤查，因身攜第二級毒品安非他命，恐為警查獲，遂欲逃離，並將
    告訴人寅○○壓制在地，以身體坐在其上之事實均坦承在卷，核與告訴人寅○○
    於本院調查時指訴之被害情節甚詳，告訴人寅○○並因此受有左膝、胸部、右手
    第四、五手指挫傷之事實，亦有南門綜合醫院八十八年四月二十六日所開立之診
    斷證明書一紙附於八十八年度偵字第三五一一號偵查卷內可按，且被告卯○○既
    坦承因身攜安非他命恐為警查獲，方欲逃離，在情急之下，以傷害之故意出手攻
    擊正在執勤之告訴人以遂其逃離之目的，衡與常情尚無相違。是以被告卯○○於
    告訴人寅○○依法執行職務時，對其施以強暴之行為，妨害告訴人寅○○公務之
    行使，並致使告訴人寅○○受有前揭傷害等事實，應堪認定。
三、按被告卯○○、辰○○夥同證人己○○，於為詳如附表一編號二、三號所示之竊
    盜犯行時，所攜帶之剪刀，及被告辰○○與證人己○○為詳如附表一編號十號所
    示之竊盜行為時，所攜帶之老虎鉗子，在客觀上足以對人之身體、生命構成威脅
    ，自屬兇器一種；次按被告卯○○、辰○○二人於為詳如附表一編號二、三、十
    四號所示之竊盜犯行時，係分別夥同證人己○○、丙○○為之，而被告卯○○、
    甲○○二人於為詳如附表一編號四所示之竊盜犯行時，係夥同證人丙○○為之，
    均係結夥三人以上而犯竊盜罪。核：
（一）被告卯○○所為，係犯刑法第一百三十五條第一項之妨害公務罪、第二百七十
      七條第一項之傷害罪、第三百二十條第一項之竊盜既遂罪（附表一編號五至八
      號所示）、同法第三百二十一條第二、三款之攜帶兇器毀壞安全設備竊盜罪（
      附表一編號一號所示）、同法第三百二十一條第一項第四款之結夥三人以上竊
      盜罪（附表一編號四、十四號所示）、同法第三百二十一條第三、四款之結夥
      三人以上攜帶兇器竊盜罪（附表一編號二、三號所示）。
（二）被告辰○○所為，係犯刑法第三百二十條第一項之竊盜既遂罪（附表一編號十
      二、十三號所示）、同法第三百二十一條第一項第一款之於夜間侵入住宅竊盜
      罪（附表一編號十一號所示）、同法第三百二十一條第一項第四款之結夥三人
      以上竊盜罪（附表一編號十四號所示）、同法第三百二十一條第一項第二款之
      踰越安全設備竊盜罪（附表一編號九所示）、同法第三百二十一條第一、三款
      之攜帶兇器於夜間侵入住宅竊盜罪（附表一編號十號所示）、同法第三百二十
      一條第三、四款之結夥三人以上攜帶兇器竊盜罪（附表一編號二、三號所示）
      。
（三）被告甲○○所為，係犯刑法第三百二十條第一項之竊盜既遂罪（附表一編號五
      號所示）、同法第三百二十一條第一項第四款之結夥三人以上竊盜罪（附表一
      編號四所示）。
    被告卯○○、蘇耀暉、甲○○等三人就其等所犯之附表一編號二至五、九至十二
    及十四號所示之犯行，與附表一編號二至五、九至十二及十四號所示之人分別就
    該次犯行有犯意之聯絡與行為分擔，均為共同正犯。公訴人移送併案審理之附表
    一編號二、三、四、九至十二及十四號所示之被告卯○○、辰○○、甲○○三人
    所犯竊盜犯行，雖未據起訴，惟因與起訴部份具有連續犯之裁判上一罪之關係，
    為起訴效力所及，本院自應併予審理，併此敘明。又被告卯○○、辰○○、甲○○三人先後多次竊盜犯行，時間緊接、手法雷同，所犯係基本構成要件相同之罪
    ，顯係基於概括犯意為之，為連續犯，應依刑法第五十六條之規定，就被告卯○○、辰○○部分，以情節最重之連續結夥三人以上攜帶兇器竊盜罪論，被告甲○○則以連續結夥三人以上竊盜罪論斷，並均加重其刑。被告卯○○以一行為觸犯
    妨害公務罪及故意傷害罪，為想像競合犯，應依刑法第五十五條之規定，應從情
    節較重之故意傷害罪處斷；而其所犯之連續結夥三人以上攜帶兇器竊盜罪與故意
    傷害罪間，犯意各別，行為互殊，應予分論併罰。末查，被告甲○○前因違反麻
    醉藥品管理條例，經本院於八十二年十二月七日以八十二年易緝字第八八號判處
    有期徒刑七月確定，於八十三年八月八日執行完畢，此有臺灣新竹地方法院檢察
    署刑案資料查註紀錄表及臺灣高等法院被告全國前案紀錄表等在卷可按，其於受
    有期徒刑執行完畢後五年以內再犯本件最重本刑為有期徒刑以上之罪，為累犯，
    應依刑法第四十七條之規定，遞加重其刑。爰審酌被告卯○○、辰○○、甲○○
    三人均時值青年，不思勤奮努力，於極短時間內，連續竊取他人所有之汽車、機
    車、現金等物，視法律為無物，對社會治安及民眾之財產權危害甚大，且犯後三
    人均空言否認，飾詞狡辯，毫無悔意，而被告卯○○竟於光天化日之下將身穿制
    服之執法人員壓制在地，坐臥其上再加以毆打，嚴重折損國家公權力行使之形象
    ，並危及執法人員之人身安全，分別量處如主文所示之刑，被告卯○○部分並定
    其應執行刑。
四、公訴及併案意旨另以：被告三人另共同基於意圖為自己不法所有之概括犯意聯絡
    ，連續竊取詳如附表二、三所示之物，惟經本院審理結果，被告三人除有詳如附
    表一所示之犯行外，並查無其他積極證據足證被告三人有如附表二、三所示之連
    續竊盜犯行，惟公訴意旨認此部分與前開有罪之竊盜部分有連續犯之裁判上一罪
    關係，爰不另為無罪之諭知，附此敘明。
五、至於附表一所示之供被告三人犯竊盜罪所用之物，因均未扣案，為免日後執行之
    困難，爰均不予宣告沒收。
六、據上論斷，應依刑事訴訟法第二百九十九條第一項前段，刑法第二十八條、第五
    十六條、第一百三十五條第一項、第二百七十七條第一項、第三百二十一條第一
    項第三、四款、第五十五條、第五十一條第五款、第四十七條，罰金罰鍰提高標
    準條例第一條前段，判決如主文。
本案經檢察官吳金棟到庭執行職務。
中      華      民      國    九十      年      八      月     十六     日
                                  臺灣新竹地方法院刑事第一庭
                                      法  官  遲中慧
右正本證明與原本無異。
如不服本判決，應於判決送達後十日內向本院提出上訴狀( 應附繕本 )，上訴於
臺灣高等法院。
                                      書記官  龔柏萃
中      華      民      國    九十      年      八      月     十六     日
附錄本案論罪科刑法條全文：
中華民國刑法第一百三十五第一項條
 (妨害公務執行及職務強制罪)
對於公務員依法執行職務時，施強暴脅迫者，處三年以下有期徒刑、拘役
或三百元以下罰金。
中華民國刑法第二百七十七條第一項
 (普通傷害罪)
傷害人之身體或健康者，處三年以下有期徒刑、拘役或一千元以下罰金。
中華民國刑法第三百二十一條第一項第一、三、四款
 (加重竊盜罪)
犯竊盜罪而有左列情形之一者，處六月以上五年以下有期徒刑：
一  於夜間侵入住宅或有人居住之建築物、船艦，或隱匿其內而犯之者。
三  攜帶兇器而犯之者。
四  結夥三人以上而犯之者。
附  表  一：（元之單位：新台幣）
┌──┬───┬───┬───┬──────┬─────┬───┬───┐
│編號│時  間│地  點│行為人│  行竊方法  │被害人暨所│ 所犯 │備  註│
│    │      │      │      │            │失竊之財物│ 法條 │      │
├──┼───┼───┼───┼──────┼─────┼───┼───┤
│一  │八十八│新竹市│卯○○│攜帶其所有、│(1)港北社區│刑法第│      │
│    │年二月│延平路│      │客觀上具有危│  活動中心│三百二│      │
│    │九日晚│一段港│      │險性、可供兇│  （代表人│十一條│      │
│    │上八時│北社區│      │器使用之一字│  ：丑○○│第一項│      │
│    │許    │活動中│      │型螺絲起子一│  ）；    │第二、│      │
│    │      │心    │      │把（未扣案）│(2)卡拉ＯＫ│三款  │      │
│    │      │      │      │為工具，破壞│  、電視機│      │      │
│    │      │      │      │該處之鐵捲門│  、搖控器│      │      │
│    │      │      │      │後，侵入夜間│  及錄影機│      │      │
│    │      │      │      │無人居住之港│  各一台  │      │      │
│    │      │      │      │北社區活動中│          │      │      │
│    │      │      │      │心          │          │      │      │
├──┼───┼───┼───┼──────┼─────┼───┼───┤
│二  │八十八│新竹縣│卯○○│由辰○○駕車│(1)福德宮（│刑法第│己○○│
│    │年二月│竹北市│辰○○│在外把風，蘇│  代表人：│三百二│涉犯部│
│    │中旬某│新溪街│己○○│嘉雄則攜帶客│  邱家泉）│十一條│分另案│
│    │日晚上│福德宮│      │觀上具有危險│(2)現金約一│第一項│處理中│
│    │      │      │      │性、可供兇器│  千元及沙│第三、│      │
│    │      │      │      │使用、為其所│  發一組  │四款  │      │
│    │      │      │      │有之剪刀一把│          │      │      │
│    │      │      │      │（未扣案），│          │      │      │
│    │      │      │      │與己○○一同│          │      │      │
│    │      │      │      │侵入夜晚無人│          │      │      │
│    │      │      │      │居住之福德宮│          │      │      │
│    │      │      │      │後，由卯○○│          │      │      │
│    │      │      │      │以剪刀破壞香│          │      │      │
│    │   │      │      │油箱後，竊取│          │      │      │
│    │      │      │      │箱中所擺放之│          │      │      │
│    │      │      │      │現金約一千元│          │      │      │
│    │      │      │      │，再由卯○○│          │      │      │
│    │      │      │      │與己○○一同│          │      │      │
│    │      │      │      │將該宮內之沙│          │      │      │
│    │      │      │      │發一組（單一│          │      │      │
│    │      │      │      │座與三人座各│          │      │      │
│    │      │      │      │一張）搬至蘇│          │      │      │
│    │      │      │      │耀輝所駕駛之│          │      │      │
│    │      │      │      │車上        │          │      │      │
├──┼───┼───┼───┼──────┼─────┼───┼───┤
│三  │同右日│新竹縣│卯○○│攜帶客觀上具│(1)青山弘法│刑法第│己○○│
│    │      │竹北市│辰○○│有危險性、可│ 宮（代表│三百二│涉犯部│
│    │      │新寮街│己○○│供兇器使用、│  人：楊承│十一條│分另案│
│    │      │青山弘│      │為其所有之右│  龍）    │第一項│處理中│
│    │      │法宮  │      │開剪刀一把，│(2)三千元及│第三、│      │
│    │      │      │      │侵入夜間無人│  電話一台│四款  │      │
│    │      │      │      │居住之青山弘│          │      │      │
│    │      │      │      │法宮，竊取香│          │      │      │
│    │      │      │      │油箱內之三千│          │      │      │
│    │      │      │      │元現金及電話│          │      │      │
│    │      │      │      │一台        │          │      │      │
├──┼───┼───┼───┼──────┼─────┼───┼───┤
│四  │八十八│新竹市│卯○○│三人合力將擺│(1)曾月霞；│刑法三│丙○○│
│    │年三月│宮口街│甲○○│放在該處門前│(2)三十噸冷│百二十│涉犯部│
│    │下旬某│十八巷│丙○○│之三十噸冷氣│  氣機一台│一條第│分另案│
│    │日    │八號前│      │機一台搬走  │          │一項第│處理中│
│    │      │      │      │            │          │四款  │      │
├──┼───┼───┼───┼──────┼─────┼───┼───┤
│五  │八十八│新竹市│卯○○│將放置於該處│(1)庚○○；│同法第│      │
│    │年四月│水田街│甲○○│工廠門口之冷│(2)冷氣機一│三百二│      │
│    │初某日│六十號│      │氣機一台搬走│  台      │十條第│      │
│    │凌晨  │前    │      │            │          │一項  │      │
├──┼───┼───┼───┼──────┼─────┼───┼───┤
│六  │八十八│新竹市│卯○○│以自備鑰匙一│(1)戊○○；│同法第│後棄置│
│    │年四月│中華路│      │支（未扣案）│(2)車號Ｒ三│三百二│於同路│
│    │十二日│五段六│      │為工具，竊取│  ─六六一│十條第│段三二│
│    │凌晨四│四八巷│      │停放該處之車│  七號自小│一項  │Ｏ巷巷│
│    │時許  │三三號│      │號Ｒ三─六六│  客車一部│      │口，已│
│    │      │旁空地│      │一七號自小客│  及螺絲起│      │經洪淑│
│    │      │      │      │車及車內之螺│  子一把  │      │華領回│
│    │      │      │      │絲起子一把  │          │      │      │
├──┼───┼───┼───┼──────┼─────┼───┼───┤
│七  │八十八│新竹市│卯○○│以同右之方法│(1)張素吟；│同法第│後經棄│
│    │年四月│中華路│      │，竊取停放於│(2)車號ＪＶ│三百二│置於同│
│    │二十日│六段二│      │該處之車號Ｊ│  ─三八五│十條第│路段二│
│    │凌晨三│七九號│      │Ｖ─三八五八│  八號自小│一項  │三六號│
│    │時許  │前    │      │號自小客車及│  客車一部│      │前，已│
│    │      │      │      │車內之佛珠一│  、佛珠一│      │經張素│
│    │      │      │      │串、洗車券數│  串及洗車│      │吟領回│
│    │      │      │      │張          │  券數張  │      │      │
├──┼───┼───┼───┼──────┼─────┼───┼───┤
│八  │八十八│新竹市│卯○○│以同右之方法│(1)壬○○，│同法第│後經棄│
│   │年四月│和平街│      │，竊取停放於│(2)車號ＢＧ│三百二│置於同│
│    │二十一│六十號│      │該處之車號Ｂ│  ─二五三│十條第│市和平│
│    │日下午│前    │      │Ｇ─二五三九│  九號自小│一項  │路、經│
│    │六時許│      │      │號自小客車一│  客車一部│      │國路路│
│    │      │      │      │部          │          │      │口，已│
│    │      │      │      │            │          │      │經彭欽│
│    │      │      │      │            │          │      │松領回│
├──┼───┼───┼───┼──────┼─────┼───┼───┤
│九  │八十八│新竹縣│辰○○│由己○○以手│(1)新慈天宮│刑法第│己○○│
│    │年二月│竹北市│己○○│伸入門縫中將│  （代表人│三百二│涉犯部│
│    │下旬某│溪州路│      │鋁門窗的鉤子│  ：歐富松│十一條│分另案│
│    │日夜間│一七Ｏ│      │打開後，踰越│  ）；    │第一項│處理中│
│    │      │巷二號│      │窗戶侵入夜間│(2)香油箱一│第二款│      │
│    │      │新慈天│      │無人居住之新│  個及五百│      │      │
│    │      │宮    │      │慈天宮，將內│  元現金  │      │      │
│    │      │      │      │有五百元香油│          │      │      │
│    │      │      │      │錢之香油箱整│          │      │      │
│    │      │      │      │個搬走      │          │      │      │
├──┼───┼───┼───┼──────┼─────┼───┼───┤
│十  │八十八│苗栗縣│辰○○│由己○○攜帶│(1)水興宮（│同法第│己○○│
│    │年二月│竹南路│己○○│其所有、客觀│  代表人：│三百二│涉犯部│
│    │底某日│山佳里│      │上具有危險性│  黃慶豐；│十一條│分另案│
│    │夜間  │四鄰五│      │、可供兇器使│(2)現金約二│第一項│處理中│
│    │      │三號水│      │用之老虎鉗子│  千元及投│第一、│      │
│    │      │興宮  │      │一把（未扣案│  幣式電話│三款  │      │
│    │      │      │      │），趁水興宮│  一台    │      │      │
│    │      │      │      │之鐵門只拉一│          │      │      │
│    │      │      │      │半、無人在內│          │      │      │
│    │      │      │      │時，進入行竊│          │      │      │
│    │      │      │      │，並由己○○│          │      │      │
│    │      │      │      │持上開鉗子撬│          │      │      │
│    │      │      │      │開香油箱之鎖│          │      │      │
│    │      │      │      │頭後，竊取其│          │      │      │
│    │      │      │      │內之香油錢約│          │      │      │
│    │      │      │      │二千元，並將│          │      │      │
│    │      │      │      │其內投幣式電│          │      │      │
│    │      │      │      │話一台搬走  │          │      │      │
├──┼───┼───┼───┼──────┼─────┼───┼───┤
│十一│八十八│新竹縣│辰○○│趁無人在宮內│(1)慈濟宮（│同法第│己○○│
│    │年三月│新豐鄉│己○○│之際，進入竊│  代表人：│三百二│涉犯部│
│    │中旬某│上坑村│      │取內有約六千│  鄭寶財）│十一條│分另案│
│    │日夜間│一三二│      │元香油錢之香│(2)現金約六│第一項│處理中│
│    │      │之七號│      │油箱一個、錄│  千元、錄│第一款│      │
│    │      │慈濟宮│      │影機一台    │  影機一台│      │      │
├──┼───┼───┼───┼──────┼─────┼───┼───┤
│十二│八十八│新竹市│辰○○│由辰○○以接│(1)莊雅玲、│同法第│(1)已經│
│    │年三月│中和路│丙○○│電方法將停放│  莊禮儀；│三百二│  莊雅│
│    │中旬某│西雅公│      │在公園旁之車│(2)車號ＵＥ│十條第│  玲嗣│
│    │日    │園旁  │      │號ＵＥ─一四│  ─一四八│一項  │  後於│
│    │      │      │      │八Ｏ號自小貨│  Ｏ號自小│      │  新竹│
│    │      │      │      │車駛離，周玉│  貨車一部│      │  市延│
│    │      │      │      │暉則騎乘機車│  及車內之│      │  平路│
│    │      │      │      │尾隨在後，至│  時鐘六十│      │  一段│
│    │      │      │      │新竹市○○路│  個、計算│      │  二六│
│    │      │      │      │一段之停車場│  機四十台│      │  一巷│
│    │      │      │      │內，竊取車內│  、手錶二│      │  巷內│
│    │      │      │      │之時鐘六十個│  十支、電│      │  尋獲│
│    │      │      │      │等物，後因發│  話三十台│      │  自小│
│    │      │      │      │現東西太多，│  、電動牙│      │  貨車│
│    │      │      │      │丙○○復聯絡│  刷十組、│      │(2)周玉│
│    │      │      │      │其兄丁○○前│  臨時停車│      │  暉涉│
│    │      │      │      │來幫忙搬運  │  告示牌十│      │  犯部│
│    │      │      │      │            │  個、鐵製│      │  分另│
│    │      │      │      │            │  藝品十個│      │  案處│
│    │      │      │      │            │  、行動電│      │  理中│
│    │      │      │      │            │  話一具、│      │      │
│    │      │      │      │            │  電動遊戲│      │      │
│    │      │      │      │            │  機二十台│      │      │
│    │      │      │      │            │  及音響五│      │      │
│    │      │      │      │            │  台      │      │      │
├──┼───┼───┼───┼──────┼─────┼───┼───┤
│十三│八十八│新竹市│辰○○│以不詳工具破│(1)楊嘉玲（│刑法第│車牌已│
│    │年三月│經國路│      │壞機車之鎖頭│  子○○為│三百二│被丟棄│
│    │十八日│二段六│      │，竊取停放該│  報案人）│十條第│      │
│    │某時  │二Ｏ巷│      │處之車號ＨＱ│(2)車號ＨＱ│一項  │      │
│    │      │四弄五│      │Ｖ─二二三號│  Ｖ─二二│      │      │
│    │      │號前  │      │重型機車一台│  三號重型│      │      │
│    │      │      │      │            │  機車一台│      │      │
├──┼───┼───┼───┼──────┼─────┼───┼───┤
│十四│八十八│新竹市│辰○○│以不詳方法自│(1)謝勇；  │刑法第│丙○○│
│    │年三月│光華二│卯○○│該處後門侵入│(2)五千元  │三百二│涉犯部│
│    │下旬某│街十號│丙○○│後（侵入住宅│          │十一條│分另案│
│    │日白天│      │      │部分未據告訴│          │第一項│處理中│
│    │      │      │      │），竊取屋內│          │第四款│      │
│    │      │      │      │之現金五千元│          │      │      │
└──┴───┴───┴───┴──────┴─────┴───┴───┘
附  表  二：（公訴部分）
┌──┬───────┬─────────┬───┬──────────┐
│編號│犯  罪  時  間│犯  罪    地    點│被害人│失    竊    物    品│
├──┼───────┼─────────┼───┼──────────┤
│一  │八十七年六、七│新竹市○○路○段九│癸○○│音響一組、電視機一台│
│    │月間          │七巷三四弄十六號  │      │、洋酒數瓶等物      │
├──┼───────┼─────────┼───┼──────────┤
│二  │八十八年四月二│新竹市○○路○段九│辛○○│電視機二台、點唱機一│
│    │日            │一二巷五弄二號海山│      │台                  │
│    │              │社區活動中心      │      │                    │
├──┼───────┼─────────┼───┼──────────┤
│三  │八十八年三月三│新竹市○○街三○九│乙○○│電腦、列表機、螢幕、│
│    │日            │號                │      │滑鼠、電源、供應器  │
└──┴───────┴─────────┴───┴──────────┘
附  表  三：（併案部分）
┌──┬───────┬─────────┬───┬──────────┐
│編號│犯  罪  時  間│犯    罪   地  點 │被害人│失    竊    物    品│
├──┼───────┼─────────┼───┼──────────┤
│一  │八十八年二月初│新竹市○○路○段五│常啟傑│現金四百元、砣秤二台│
│    │              │八八巷三二號      │      │、傳真機一台        │
├──┼───────┼─────────┼───┼──────────┤
│二  │八十八年二月中│新竹市○○路六○○│林宋星│二千元              │
│    │旬            │巷八弄二號土地公廟│      │                    │
├──┼───────┼─────────┼───┼──────────┤
│三  │八十八年二月下│新竹縣竹北市中正西│吳火順│電視機一台          │
│    │旬            │路七三八號        │      │                    │
├──┼───────┼─────────┼───┼──────────┤
│四  │八十八年三月初│新竹縣竹北市溝貝四│劉宏振│香油錢一千元        │
│    │              │七號極天慈聖宮    │      │                    │
├──┼───────┼─────────┼───┼──────────┤
│五  │八十八年三月初│新竹縣竹北市○○街│曾振銘│四萬元、電話機一台  │
│    │              │二七○號玄勝壇    │      │                    │
├──┼───────┼─────────┼───┼──────────┤
│六  │八十八年三月下│苗栗縣竹南鎮○○路│林慶堂│電話機一台          │
│    │旬            │一四六號          │      │                    │
└──┴───────┴─────────┴───┴──────────┘


司法院資訊處製作；財團法人民間司法改革基金會備份。
